【裁判字號】    95,小上,18
【裁判日期】    950227
【裁判案由】    清償債務
【裁判全文】
臺灣高雄地方法院民事裁定              95年度小上字第18號
上  訴  人  甲○○
被  上訴人  蔚藍海岸大廈管理委員會
法定代理人  乙○○
當事人間請求清償債務事件，上訴人對於中華民國94年12月16日
本院高雄簡易庭94年度雄小字第4274號第一審小額民事判決提起
上訴，本院裁定如下：
  主  文
上訴駁回。
第二審訴訟費用新臺幣壹仟伍佰元由上訴人負擔。
  理  由
一、按小額訴訟事件，對於第一審裁判之上訴，非以其違背法令
    為理由，不得為之；次按上訴狀內應記載上訴理由，表明下
    列各款事項：（一）原判決所違背之法令及其具體內容（二
    ）依訴訟資料可認為原判決有違背法令之具體事實，民事訴
    訟法第436 條之24第2 項、第436 條之25分別定有明文。又
    當事人於小額訴訟程序提起上訴，如依民事訴訟法第436 之
    32 條 第2 項準用同法第468 條規定，以第一審判決有不適
    用法規或適用法規不當為理由時，其上訴狀或理由書應有具
    體之指摘，並揭示該法規之條項或其內容；若係成文法以外
    之法則，應揭示該法則之旨趣；倘為司法院解釋或最高法院
    之判例，則應揭示該判解之字號或其內容；如以民事訴訟法
    第436 之32條第2 項準用同法第469 條第1 款至第5 款所列
    各款情形為理由時，其上訴狀或理由書，應揭示合於該條款
    之事實。上訴狀或理由書如未依此項方法表明者，或其所表
    明者，顯與上開法條規定不相合時，即難認為已對第一審判
    決之違背法令有具體之指摘，其上訴自難認為合法（最高法
    院71年度臺上字第314 號判例意旨參照）。再者，當事人對
    於小額訴訟事件提起上訴時，按民事訴訟法第436 條之24第
    2 項、第436 條之25規定，其上訴非但應以違背法令為理由
    ，並應具體表明原判決違背法令之事實及內容，是就此法律
    審性質而言，核與第三審處理程式相符，倘當事人提起小額
    訴訟第二審上訴，其上訴狀未依上揭規定，提出合於該條各
    款事由者，其未提出理由之效果及處理程序，自應準用同法
    第471 條第1 項之規定，即上訴人應於提起上訴後20日內，
    提出上訴理由書於原審法院，未提出者，毋庸命其補正，可
    逕以裁定駁回上訴。
二、本件上訴意旨略以：關於上訴人請求編撰住戶規約報酬部分
    ，原審以管理委員於民國93年12月29日，以連署投票方式，
    經多數決否決原告請求之編撰規約報酬，係依被上訴人94年
    1 月3 日（94）蔚字第001 號函為據，該函係由張權龍具名
    為主任委員，然於94年間，被上訴人之主任委員係何誠俠，
    並非張權龍，故該函不具法律上之效力，原審誤以引用，屬
    違背法令。又管理委員93年12月29日採連署方式為之，僅係
    徵詢各委員同意與否之意見，不具會議決議之效力，原審據
    以為證，屬違背法令。且依連署單之文意可知，兩造間就被
    上訴人同意給付編撰住戶規約報酬予上訴人之合意。為此提
    起上訴，聲明：原判決駁回上訴人之訴部分廢棄。被上訴人
    應給付上訴人新臺幣15,000元及自94年5 月17日起至清償日
    止，按年息5 ﹪計算之利息等語。
三、經查，本件上訴人對第一審小額民事判決提起上訴，其上訴
    狀雖已表明上訴理由，惟其所爭執之被上訴人94年1 月3 日
    （94）蔚字第001 號函及連署之效力、兩造間有無給付編撰
    住戶規約報酬之合意等，核均屬原審認定事實之證據取捨，
    上訴人並未具體指出原判決違背何等法規，故依前揭說明，
    其上訴即難認為合法。又上訴人於95年1 月27 日 提起本件
    上訴，迄今已逾20日，仍未補正提出符合前揭說明所示之上
    訴理由，自應逕以裁定駁回上訴。
四、末按於小額訴訟之上訴程序，法院為訴訟費用之裁判時，應
    確定其費用額，民事訴訟法第436 條之32第1 項、第436 條
    之19第1 項規定甚明。查本件上訴裁判費為新臺幣1,500 元
    ，應由上訴人負擔，爰併予確定。
五、據上論結，本件上訴為不合法，依民事訴訟法第436 條之32
    之32第1 項、第2 項、第436 條之19第1 項、第444 條第1
    項前段、第95條、第78條，裁定如主文。
中    華    民    國    95    年    2     月    27    日
                  民事第二庭  審判長法  官  李昭彥
                                    法  官  黃呈熹
                                    法  官  蘇雅慧
正本係照原本作成。
不得抗告
中    華    民    國    95    年    2     月    27    日
                                    書記官  王淑娟


司法院資訊處製作；財團法人民間司法改革基金會備份。
